【裁判字號】    94,交聲,490
【裁判日期】    950220
【裁判案由】    違反道路交通管理處罰條例聲明異議
【裁判全文】
臺灣桃園地方法院交通事件裁定     94年度交聲字第490號
原處分機關  交通部公路總局新竹區監理所桃園監理站
異  議  人  鍾瑞雰
上列受處分人因違反道路交通管理處罰條例案件，對於交通部公
路總局新竹區監理所桃園監理站94年9 月21日所為之裁決（桃監
裁字第裁52─DA0000000裁決書），聲明異議，本院裁定如下：
    主  文
異議駁回。
    理  由
一、按停車時應依車輛順行方向緊靠道路右側，但單行道應緊靠
    路邊停車。其右側前後輪胎外側距離緣石或路面邊緣不得逾
    40公分，在單行道左側停車時，比照辦理，道路交通安全規
    則第112 條第2 項定有明文；又「汽車駕駛人停車時，有左
    列情形之一者，處新臺幣六百元以上一千二百元以下罰鍰：
    ‧‧‧六、不依順行方向，或不緊靠道路右側，或併排停車
    ，或單行道不緊靠路邊停車者。」，道路交通管理處罰條例
    第56條第1 項第6 款亦有明文。次按路面邊線，用以指示路
    肩或路面外側邊緣之界線。其線型為白實線，線寬為15至20
    公分，整段設置。但交岔路口及劃設有禁止停車線、禁止臨
    時停車線處或地面有人行道之路段得免設之，道路交通標線
    標誌號誌設置規則第183 條規定明確。是以，在未設有禁止
    停車標誌或劃有禁止停車標線之白實線道路邊緣外側雖可停
    放車輛，惟仍應遵守前開停車規定，至為灼然。
二、本件原處分機關裁處意旨略以：異議人即受處分人鍾瑞雰所
    有之車牌號碼：2F-4900 號自用小客車，於民國94年8 月6
    日19時28分許（原處分機關誤載為16時28分），停放在桃園
    縣桃園市○○路上，經員警以有「不緊靠道路右側停車」之
    違規行為，而製單舉發。嗣將舉發單送達於受處分人，受處
    分人於舉發通知單上所載應到案日期前向原處分機關提出申
    訴，經原處分機關請舉發單位調查結果，仍認受處分人有前
    開違規行為，原處分機關乃依前揭道路交通管理處罰條例第
    56 條 第1 項第6 款，及違反道路交通管理事件統一裁罰基
    準表之規定，裁處受處分人罰鍰新臺幣（下同）900 元。
三、聲明異議意旨則略以：伊於94年8 月6 日19時28分許，駕駛
    車牌號碼：2F-4900 號自用小客車行經桃園縣桃園市○○路
    時，因該路旁已有二輛機車停放，伊乃儘量將車輛緊靠機車
    並停放道路邊線白實線之後，並無佔用車道，妨害交通順暢
    ，為此依法聲明異議云云。
四、經查：
  (一)異議人確實有於94年8 月6 日19時28分許，將所有車牌號碼
    ：2F-4900 號自用小客車停放於桃園縣桃園市○○路車道邊
    線白實線之後之事實，為異議人所不爭執，並有舉發照片1
    張在卷可稽。又觀諸該卷附舉發照片所示，異議人車輛停放
    地點雖係在車道邊線白實線之後，而屬非禁止停車之地點，
    然經本院再檢視照片中其餘車輛、機車與異議人車輛停放位
    置結果，異議人所有上開車輛顯然於停放時並未緊靠路面邊
    緣，且該車輛右側前後輪胎外側距離路面邊緣已逾40公分甚
    明。
  (二)雖異議人陳稱：伊停車時因見路旁有二輛機車停放，已儘量
    將車輛緊靠機車並停放道路邊線白實線之後，並無佔用車道
    云云。然查，在未設有禁止停車標誌或劃有禁止停車標線之
    道路邊緣外側雖可停放車輛，惟於停車時，車輛右側前後輪
    胎外側距離路面邊緣不得逾40公分，否則仍屬不緊靠道路右
    側停車之違規情事，如前所述，而依異議人前揭所陳乙節縱
    令為真實，然其既遇見該路面邊緣有數量機車停放，已無法
    再緊靠路面邊緣（不得逾道路邊緣40公分）停放車輛時，本
    即應另選擇適當可停放車輛地點停車為是，異議人竟不循此
    為之，反而貿然將車輛停放在本件路段地點，核其所為仍屬
    停放車輛不緊靠道路右側之違規，甚為明確，是異議人前開
    辯稱，亦不足解免其所應負之責任。
  (三)綜上所述，異議人確實有本件違規情事，原處分機關依道路
    交通管理處罰條例第56條第1 項第6 款、違反道路交通管理
    事件統一裁罰基準表之規定裁處受處分人罰鍰新臺幣900 元
    ，並無不當。本件異議為無理由，應予駁回。
五、據上論斷，應依道路交通案件處理辦法第19條，裁定如主文
中    華    民    國    95    年    2     月    20    日
                              臺灣桃園地方法院交通法庭
                                      法  官  賴淑美
以上正本證明與原本無異。
如不服本裁定，應於裁定送達後5 日內向本院提出抗告狀。
                                      書記官  陳育君
中    華    民    國    95    年    2     月    20    日


司法院資訊處製作；財團法人民間司法改革基金會備份。
